【裁判字號】    89,訴,3058
【裁判日期】    900725
【裁判案由】    偽證
【裁判全文】
臺灣臺中地方法院刑事判決                        八十九年度訴字第三五八號
    公  訴  人  台灣台中地方法院檢察署檢察官
    被      告  甲○○○
右列被告因偽證案件，經檢察官提起公訴（八十九年度偵字第一七０七五號），本院
判決如左：
    主  文
甲○○○無罪。
    理  由
一、公訴意旨略以：被告甲○○○明知案外人乙○○於民國（下同）八十九年五月十
    日十五時許，在渠位於嘉義縣太保市○○路七四六巷一三九號住處，將第二級毒
    品安非他命販賣予渠施用牟利，甲○○○先於嘉義市警察局第二分局警訊陳述無
    訛，復於八十九年六月四日二十時二十五分許，在臺灣嘉義地方法院檢察署第一
    偵查庭，於檢察官偵查時為證人，供前具結後證稱屬實，嗣經臺灣嘉義地方法院
    檢察署以八十九年偵字第三五○五號對乙○○提起公訴在案，甲○○○竟為使乙
    ○○販賣毒品犯行隱避，竟於八十九年七月二十八日，在臺灣嘉義地方法院執行
    審判職務之法官審理上開案件時，供前具結後證稱：我有拿二千元要給被告，但
    被告他不向我拿錢等語，而就該案情有重要關係事項為虛偽之陳述。因認被告涉
    犯刑法第一百六十八條偽證罪嫌云云。
二、按犯罪事實應依證據認定之，無證據不得推定其犯罪事實，刑事訴訟法第一百五
    十四條定有明文。訊據被告堅決否認有何偽證之犯行，辯稱：伊確實向乙○○購
    買安非他命二千元，但是伊忘記那二千元是否已給他了，事後於八十九年六月四
    日伊經檢察官（指臺灣嘉義地方法院檢察署）訊問完畢後，於解送鹿草分監途中
    ，與乙○○同車，乙○○在車上跟伊要錢，他說伊二千元沒有給他，怎麼可以說
    跟他買的，後來法院（即臺灣嘉義地方法院）傳伊作證，伊才把這事實補充說出
    來等語。經查：（一）被告甲○○○於八十九年七月廿八日下午二時五十分，在
    台灣嘉義地方法院刑事第四法庭，就案外人乙○○被訴毒品危害防制條例一案（
    台灣嘉義地方法院八十九年訴字第三二０號）之證述如下：「（法官問：在警訊
    訊問中所說的話實在？答：實在，是我看過以後按指印的，所載實在，偵查中所
    言也實在。）、（法官問：八十九年五月十日下午三時左右，在你的嘉義市○○
    路居處是否向被告乙○○買安非他命？答：我有拿二千元要給被告，但被告他不
    要向我拿錢。）、（法官問：為何在偵查中說你是向被告買的，因安非他命很貴
    被告不可能送給我，有何意見？答：沒有意見）、（法官當庭勘驗偵訊筆錄錄音
    帶，勘驗結果檢察官對於證人甲○○○之訊答結果，證人羅連秀花確實證稱在嘉
    義市○○路七四六巷一三九號的甲○○○的居處向被告買一包安非他命二千元總
    共吸共用三天，三天才吸完）」，就其證述以觀：被告於前開案件中先證述其於
    警訊及偵查中之證述均實在，其後又答以於八十九年五月十日下午三時該次，其
    有拿二千元要給被告，但被告他不要向我拿錢等詞，最後對偵查中及勘驗偵訊筆
    錄之錄音帶，均答以沒有意見，則被告前揭證述是否屬於於案情有重要關係之事
    項，而為虛偽陳述，實不無疑問？本院認本件應就前揭案件之性質內容，及被告
    其全部陳述而為綜合性之觀察，不可徒憑其中之片語隻字以為決斷，茲分述如次
    ：被告初於警訊時即證稱：「我是在八十九年五月十日下午十五時在家裡，向乙
    ○○買的。當時是向他買二千元的安非他命」、「我買的安非他命是自己用來吸
    食的，向乙○○買的二千元安非他命共吸食了三天時間才吸食完畢，乙○○是與
    我先生認識來找他的，我看見乙○○有安非他命才向他買二千元，我一天吸食二
    次，共吸食三天才吸食完畢的」；復於偵查初訊時亦結稱：「我於八十九年五月
    十日下午三時左右，在嘉義市○○路七四六巷一三九號我住處，以二千元向乙○
    ○買了一包安非他命，施用三天吸完」、「我是以二千元向他買的，他沒有送過
    我安非他命，因為安非他命很貴，一定要用買的，不可能送給我」等語，均可見
    被告確有於八十九年五月十日向乙○○買安非他命二千元之事實，惟均並未提到
    是否已交付金額？亦未敘及在何處將錢交給黃瑞登，且乙○○亦證稱：其曾借用
    被告的住處房間等語，證人連惠萍（即甲○○○之夫）亦證稱：黃瑞登常到被告
    住處泡茶等語，可見被告與乙○○關係密切，先購買，後付款亦合於常情，再參
    以被告於八十九年七月廿八日下午二時五十分，在台灣嘉義地方法院刑事第四法
    庭，對法官詢以警訊及偵查中之證述是否實在？均答以實在，其若有心偽證，以
    其與乙○○之朋友交情，其為何未有任何反駁之詞或證述其於警訊及偵查中之證
    述有不實在之處，況被告其後於審理中補充說明其確有向乙○○買二千元的安非
    他命，要拿給時乙○○時，乙○○已不要向他拿錢了，與其於警訊及偵查中之證
    述並不相矛盾，其所辯確有可採之處。（二）再查，被告前揭警訊及偵查中之證
    述，係分別於八十九年六月四日上午十時四十分許及八十九年六月四日晚上八時
    廿五分許，在警局及檢察署所為之證述，其後二人於同日同車移送鹿草分監，有
    前揭筆錄及本院公務電話紀錄簿在卷可參，是以，被告於未見乙○○之前，其主
    觀上認為其係向乙○○購買二千元的安非他命，至於是否已給付該二千元給乙○
    ○，因警訊及偵查中均未進一步的訊問，其亦未為證述，其後因與乙○○同車，
    始知猶未將該二千元給乙○○，亦合於常情。
三、綜上所述，被告所辯應堪採信，其本於自己的見聞而為證述，縱為法院所不採信
    ，亦核與偽證罪之構成要件不符。此外本院亦查無積極證據證明被告有偽證犯行
    ，不能證明被告犯罪，自應為無罪之諭知。
據上論斷，應依刑事訴訟法第三百零一條第一項前段，判決如主文。
中      華      民      國      九十      年      七      月    廿五    日
                                臺灣臺中地方法院刑事第一庭
                                          法  官  吳  進  發
右正本證明與原本無異。
如不服本判決，應於判決送達後十日內向本院提出上訴狀，上訴於臺灣高等法院臺中
分院( 須附繕本 )。
                                          書記官
中      華      民      國      九十      年      七      月   三十一   日


司法院資訊處製作；財團法人民間司法改革基金會備份。
